臺灣彰化地方法院刑事判決　　　　　　　95年度訴字第2135號
公　訴　人　台灣彰化地方法院檢察署檢察官
被　　　告　甲○○
上列被告因湮滅證據案件，經檢察官提起公訴（95年度偵字第
9990號、第9991號、第10049號、第10247號、第10537號），本
院依簡式審判程序，判決如下：
    主  文
甲○○湮滅關係他人刑事被告案件之證據，累犯，處有期徒刑拾
壹月，減為有期徒刑伍月又拾伍日，如易科罰金，以新台幣壹仟
元折算壹日。
    事  實
一、甲○○前因違反毒品危害防制條例案件，經台灣基隆地方法
    院以92年度訴字第380號、93年度訴字第24號判決判處應執
    行刑有期徒刑1年及1年4月，二案接續執行，甫於民國94年
    11月25日縮短刑期假釋出監，並於95年4月18日假釋期滿未
    經撤銷假釋，視為執行完畢。詎猶不知悔改，因乙○○（已
    審結）、丙○○（本院另行審理）於95年10月25日13時20分
    許，搭乘陳東山所駕駛車牌號碼273-CY號計程車，經基隆市
    ○○路與高速公路交流道附近時，為警攔查，乙○○拒絕受
    檢，經警開槍射擊乙○○之大腿，致使乙○○大腿受有槍傷
    ，乙○○為逃避警方之追捕，即基於妨害自由之犯意，以其
    所有具有殺傷力之改造手槍1支（槍支管制編號：000000000
    0號）置於陳東山右肩上方，喝令陳東山「趕快走」，陳東
    山因而心生畏懼，即聽從乙○○之指示，將其所駕駛之計程
    車駛往基隆市○○區○○街郵局，因而控制陳東山之行動自
    由達40分鐘之久，乙○○嗣於同日14時許，以0000000000號
    行動電話撥打甲○○之0000000000號行動電話，通知甲○○
    至工東街郵局等候，嗣乙○○及丙○○下車後，丙○○與甲○○共同攙扶乙○○至基隆市○○區○○路104巷67號，乙○○即將其所有之前揭改造手槍1支、不具殺傷力之空氣手
    槍1支（槍支管制編號：0000000000號）及不具殺傷力之土
    造子彈1顆交由甲○○丟棄，甲○○明知前揭槍彈係關係他
    人刑事被告案件之證據，仍基於湮滅他人刑事被告案件證據
    之犯意，將乙○○所交付之前揭槍彈丟棄於該址旁之草叢內
    。嗣經警查獲乙○○，並循線追查甲○○，經甲○○帶同員
    警尋獲上開槍彈，始悉上情。
二、案經彰化縣警察局田中分局移送台灣彰化地方法院檢察署檢
    察官偵查起訴。
    理  由
一、本件被告甲○○所涉係死刑、無期徒刑、最輕本刑為3年以
    上有期徒刑或高等法院管轄第一審案件以外之罪，被告於本
    院行準備程序時就被訴事實為有罪之陳述，本院合議庭依刑
    事訴訟法第273條之1第1項規定，裁定改由受命法官獨任行
    簡式審判程序，先予敘明。
二、上揭事實，業據被告甲○○坦承不諱，核與證人陳東山、乙○○、丙○○於警詢、偵查時證述之情節相符，且有內政部
    警察署刑事警察局95年11月13日刑鑑字第950161049號槍彈
    鑑定書、取槍現場照片3張、扣押物品目錄表在卷可參，復
    有前開改造手槍1支、空氣手槍1支及子彈1顆扣案可憑。本
    件事證明確，被告犯行洵堪認定。
三、核被告所為，係犯刑法第165條之湮滅關係他人刑事被告案
    件之證據罪。被告有如事實欄所載之犯罪科刑執行情形，有
    台灣高等法院被告前案紀錄表在卷可按，其受有期徒刑之執
    行完畢後，5年以內故意再犯本件有期徒刑以上之罪，為累
    犯，應依刑法第47條第1項之規定加重其刑。又被告於同案
    被告乙○○所涉刑事案件裁判確定前即95年10月26日偵訊中
    ，即自白丟棄槍枝乙情，此有被告95年10月26日偵訊筆錄可
    憑，爰依刑法第166條規定減輕其刑，並依法先加後減之。
    爰審酌被告素行不佳，前有毒品、違反著作權法案件等前科
    ，於本院審理中供詞反覆，一度辯稱以為同案被告乙○○所
    交付者係玩具槍云云，其僥倖逃避之心態殊不可取，並無真
    誠悔悟之意等一切情狀，量處如主文所示之刑。又被告所犯
    之罪，合於中華民國九十六年罪犯減刑條例第2條第1項第3
    款，應予減刑，爰依該條例第7條第1項減為如主文所示之刑
    ，並諭知易科罰金之折算標準。
據上論斷，依刑事訴訟法第273條之1、第299條第1項前段，刑法
第165條、第166條、第47條第1項、第41條第1項前段，刑法施行
法第1條之1，中華民國九十六年罪犯減刑條例第2條第1項第3款
、第7條、第9條，判決如主文。
本案經檢察官洪英丰到庭執行職務
中　　華　　民　　國    96    年    8    月    30    日
                  刑事第六庭    法      官  林欣苑
以上正本證明與原本無異。
如不服本判決，應於判決送達後10日內，向本院提出上訴書狀，
上訴書狀應「敘述具體上訴理由」，並按他造當事人之人數附繕
本。「切勿逕送上級法院」。
中　　華　　民　　國    96    年    9    月     3    日
                                書  記  官  楊筱惠
附錄本案論罪科刑法條全文：
中華民國刑法第165條
（湮滅刑事證據罪）
偽造、變造、湮滅或隱匿關係他人刑事被告案件之證據，或使用
偽造、變造之證據者，處2年以下有期徒刑、拘役或5百元以下罰
金。
中華民國刑法第166條
（犯湮滅證據罪自白之減免）
犯前條之罪，於他人刑事被告案件裁判確定前自白者，減輕或免
除其刑。
